# 报表列报问题

提问人：dotaauditor 时间：2019-12-27 08:05:12
背景：A 公司为整车制造企业，因部分车辆产品质量问题执行召回措施，并计提相关召回准备金额确认预计负债。该项召回措施实施无规定期限，自宣布召回措施之日起，以全部目标车辆召回实施完成为止，召回实际执行率与执行期间无法可靠预计。根据以往多项召回措施实施情况，召回实际执行情况不一， 1 年内执行率为 30%~80% 不等。
请教陈版主，A 公司计提的召回准备金应当确认为流动负债还是非流动负债，应当列报至哪个报表项目比较合理？

回答人：chenyiwei
建议归类为流动负债，列报为其他非流动负债。因为此类负债的结算进度不是本企业可控制的，满足 “企业无权自主地将清偿推迟至资产负债表日后一年以上” 的条件，故属于流动负债。

提问人：李 Q 时间：2019-12-28 08:05:12
陈老师，请问下您这种汽车公司召回是适用于或有事项准则还是收入准则

回答人：chenyiwei
或有事项准则。不同于销售退回。